【裁判字號】    91,易,3503
【裁判日期】    920513
【裁判案由】    毒品危害防制條例
【裁判全文】
臺灣板橋地方法院刑事判決                        九十一年度易字第三五０三號
    公  訴  人  臺灣板橋地方法院檢察署檢察官
    被      告  甲○○
右列被告因毒品危害防制條例案件，經檢察官提起公訴（九十一年度毒偵字第三三九
九號），及移
院判決如左：
    主  文
甲○○連續施用第二級毒品，累犯，處有期徒刑拾月。扣案之第二級毒品安非他命肆
包（淨重計點捌公克）沒收銷燬之，扣案之吸食器肆組、電子秤貳個及塑膠分裝袋
壹佰零個均沒收。
    事  實
一、甲○○前於民國（下同）八十五年間，因違反前肅清煙毒條例及麻醉藥品管理條
    例案件，經本院判處有期徒刑二年二月（持有毒品海洛英部分）、六月（連續非
    法吸用化學合成麻醉藥品安非他命部分），暨定應執行刑為有期徒刑二年六月確
    定，並自八十五年七月二十九日起入監服刑，迄八十六年八月二十七日假釋出監
    ，迨八十八年一月二日縮刑期滿執行完畢，八十八年間，復因違反毒品危害防制
    條例案件，經本院判處有期徒刑四月（持有第一級毒品海洛英部分）、六月（連
    續施用第二級毒品安非他命部分）及十月（連續轉讓第二級毒品安非他命部分）
    ，暨定應執行刑為有期徒刑一年六月確定，自八十九年四月二十三日起入監服刑
    ，迄九十年七月十二日假釋出監，迨九十年九月二十八日縮刑期滿執行完畢，其
    間，另因施用第二級毒品安非他命案件，經依本院八十七年度毒聲字第三０一四
    號裁定送觀察、勒戒，認無繼續施用毒品傾向，由臺灣板橋地方法院檢察署檢察
    官於八十七年十二月十四日以八十七年度偵字第二四五七五號為不起訴處分確定
    ，八十八年間，再因施用第二級毒品安非他命案件，經依本院八十八年度毒聲字
    第二一九０號裁定送觀察、勒戒，俟認有繼續施用毒品傾向，再依本院栽定送戒
    治處所施以強制戒治，同時由臺灣板橋地方法院檢察署檢察官向本院提起公訴，
    經本院判處有期徒刑六月確定，甫於九十年九月二十八日縮刑期滿執行完畢（即
    上開違反毒品危害防制條例案件），詎猶不知悔改，另基於施用第二級毒品安非
    他命之概括犯意，自九十一年六月間某日起至九十二年一月十六日止，在其臺北
    縣土城市○○路○段一九八號二樓住處及同縣樹林市○○街五五號四樓居所內，
    連續以將安非他命置於吸食器內加熱燒烤再吸食所產生煙霧之方式，施用第二級
    毒品安非他命多次，嗣於九十一年七月二十九日上午九時五十五分許，經警方通
    知赴警局採集尿液檢體送驗後，發現呈安非他命陽性反應，迨九十二年一月十七
    日凌晨一時許，再度為警在臺北縣樹林市○○街五五號前查獲，並扣得其用餘持
    有之第二級毒品安非他命一包（淨重一．０公克）後，旋帶同警方至其臺北縣樹
    林市○○街五五號四樓居所內，查扣其用餘於持有之安非它命三包（淨重計二．
    八公克）及其所有供其施用第二級毒品安非他命所用之吸食器四組、電子秤二個
    ，暨其所有供施用第二級毒品安非他命所預備之塑膠分裝袋一百零三個。甲○○
    前經觀察、勒戒結果，認無繼續施用毒品傾向，而由檢察官為不起訴處分後，五
    年內，三犯施用第二級毒品案件，即由臺灣板橋地方法院檢察署檢察官依本院九
    十一年度毒聲字第三二０七號裁定送強制戒治，現仍於臺灣嘉義戒治所執行強制
    戒治中。
二、案經臺北縣政府警察局土城分局報請臺灣板橋地方法院檢察署檢察官偵查起訴，
    暨臺北縣政府警察局蘆洲分局報請臺灣板橋地方法院檢察署檢察官移送併辦。
    理  由
一、右揭事實，業據被告甲○○於本院審理時坦承不諱，並有臺灣檢驗科技股份有限
    公司濫用藥物陽性檢體檢驗報告影本二份、搜索扣押證明筆錄影本一份附卷可稽
    ，且有扣案之第二級毒品安非他命四包（淨重計三．八公克）、吸食器四組、電
    子秤二個、塑膠分裝袋一百零三個可資佐證，堪信其上開施用第二級毒品安非他
    命之自白確與事實相符；次查被告先前如事實欄所載，因施用第二級毒品安非他
    命案件，經依本院八十七年度毒聲字第三０一四號裁定送觀察、勒戒，認無繼續
    施用毒品傾向，由臺灣板橋地方法院檢察署檢察官於八十七年十二月十四日以八
    十七年度偵字第二四五七五號為不起訴處分確定，迨八十八年間，復因施用第二
    級毒品安非他命案件，經依本院八十八年度毒聲字第二一九０號裁定送觀察、勒
    戒，認有繼續施用毒品傾向，乃依本院栽定送入戒治處所施以強制戒治，同時由
    臺灣板橋地方法院檢察署檢察官向本院提起公訴，經本院判處有期徒刑六月確定
    ，於九十年九月二十八日縮刑期滿執行完畢後，復自九十一年六月間某日起至九
    十二年一月十六日止，連續多次施用第二級毒品安非他命，經警查獲後，乃由臺
    灣板橋地方法院檢察署檢察官依本院九十一年度毒聲字第三二０七號裁定送強制
    戒治等節，有上開案件之不起訴處分書一份（法學資料檢索列印本）、起訴書一
    份（法學資料檢索列印本）、本院八十八年度訴字第一一三三號刑事判決書（法
    學資料檢索列印本）、本院九十一年度毒聲字第三二０七號刑事裁定、臺灣高等
    法院被告全國前案紀錄表、臺灣高等法院檢察署刑案紀錄簡覆表各一份在卷足憑
    ，堪認被告確係前經觀察、勒戒結果，認無繼續施用毒品傾向，而由檢察官為不
    起訴處分後，五年內，三犯本案之施用第二級毒品安非他命行為，與毒品危害防
    制條例第二十條第三項之規定相符，殆無疑問。綜上所述，本案事證已臻明確，
    被告犯行洵堪認定。
二、查安非他命為毒品危害防制條例第二條第一項第二款明定之第二級毒品，核被告
    所為，係犯同條例第十條第二項之施用第二級毒品罪；其先後多次犯行，時間緊
    接，犯罪構成要件相同，所犯罪名又屬同一，顯係基於概括犯意反覆而為，為連
    續犯，應依刑法第五十六條規定論以一罪並加重其刑；至其施用前、後持有第二
    級毒品安非他命之低度行為，應為其施用之高度行為所吸收，不另論罪。公訴人
    雖未就如事實欄所載除「被告於九十一年七月三日十五時四十分許，為警採尿前
    九十六小時內某時，在不詳地點施用安非他命一次」以外之部分（即併辦部分─
    臺灣板橋地方法院檢察署九十二年度毒偵字第四三０號）提起公訴，惟該部分與
    原起訴論罪部分，既具有連續犯之裁判上一罪關係，乃為起訴效力所及，本院自
    得併予審究。末查被告曾於八十八年間，因違反毒品妨制條例案件，經本院判處
    有期徒刑四月（持有第一級毒品海洛英部分）、六月（連續施用第二級毒品安非
    他命部分）及十月（連續轉讓第二級毒品安非他命部分），暨定應執行刑為有期
    徒刑一年六月確定，自八十九年四月二十三日起入監服刑，迄九十年七月十二日
    假釋出監，甫於九十年九月二十八日縮刑期滿執行完畢，有臺灣高等法院檢察署
    刑案紀錄簡覆表一份附卷足憑，其於五年內再犯本案有期徒刑以上之罪，為累犯
    ，應依刑法第四十七條規定遞加重其刑。爰審酌被告前經多次觀察、勒戒、強制
    戒治暨科刑，仍未戒斷其施用毒品之惡習，並參酌其犯罪之動機、目的、手段、
    所生戕害其身心情形及於本院審理時尚知坦承犯行態度良好等一切情狀，量處如
    主文所示之刑，以資懲儆。
三、扣案之安非他命四包（淨重計三．八公克），係本案查獲之毒品，已如上述，爰
    依毒品危害防制條例第十八條第一項前段規定宣告沒收銷燬；又扣案之吸食器四
    組及電子秤二個，係被告所有供其犯上開施用第二級毒品罪所用之物，業據其於
    本院審理時供明在卷，爰刑法第三十八條第一項第二款規定宣告沒收；另扣案之
    塑膠分裝袋一百零三個，則係被告所有供其犯上開施用第二級毒品罪所預備之物
    ，亦據其於本院審理時供明在卷，爰刑法第三十八條第一項第二款規定宣告沒收
    ；至被告於九十二年一月十七日凌晨一時許警查獲時，雖一併扣得行動電話一具
    、尖嘴吸管三支、海洛英殘渣袋三個、注射針筒二支等物，惟本院迄查尚無積極
    事證足資證明該等物品與本案被告所涉之施用第二級毒品犯行具有何等關連性，
    爰不予宣告沒收。
四、本件被告於審理時雖供承自九十一年十二月間起至九十二年一月十六日止，在其
    臺北縣土城市○○路○段一九八號二樓住處內，連續以尖嘴吸管將海洛英置於香
    煙內燃燒吸煙之方式，施用第一級毒品海洛英多次，其自白並有扣案之上開尖嘴
    吸管、海洛英殘渣袋等物可資佐證，惟此部分未經公訴人提起公訴，嗣本院當庭
    質諸被告亦供明其施用第二級毒品安非他命及施用第一級毒品海洛英之方式迴異
    ，並無同時施用二者之情形，足見被告所涉此部分施用第一級毒品海洛英犯行，
    與前開起訴論罪之施用第二級毒品安非他命犯行，並無何等裁判上一罪關係，尚
    非原起訴效力所及，本院自不得併予審判，應由檢察官另行偵辦，附此說明。
據上論斷，應依刑事訴訟法第二百九十九條第一項前段，毒品危害防制條例第十條第
二項、第十八條第一項前段，刑法十一條前段、第五十六條、第四十七條、第三十八
條第一項第二款，判決如主文。
本案經檢察官余若凡到庭執行職務
中      華      民      國      九十二      年     五     月    十三    日
                                        臺灣板橋地方法院刑事第五庭
                                            法  官  王  屏  夏
右正本證明與原本無異。
如不服本判決，應於判決送達後十日內向本院提出上訴狀。
                                            書記官  楊  璧  華
中      華      民      國      九十二      年     五     月    十三    日
附錄本案論罪科刑法條全文：
毒品危害防制條例第十條：
施用第一級毒品者，處六月以上五年以下有期徒刑。
施用第二級毒品者，處三年以下有期徒刑。


司法院資訊處製作；財團法人民間司法改革基金會備份。
